臺灣高等法院臺中分院刑事裁定　　　　　　　　　九十三年度聲再字第七四號
　　再審聲請人
　　即受判決人　甲○○
右列聲請人因恐嚇取財等案件，對於本院九十二年度上易字第一九０二號中華民國九
十三年三月三日確定判決（台灣彰化地方法院九十二年度易字第七六三號、台灣彰化
地方法院檢察署九十二年度偵字第一二七、三０六０號），聲請再審，本院裁定如左
：
    主  文
再審之聲請駁回。
    理  由
一、聲請意旨略以：(一)被害人楊武德於九十一年九月二十六日警訊時指稱，上開鴿子
    腳環係於九十一年四月上旬某日，伊所飼養鴿子訓練飛行後，被人網捕未歸，該
    腳環因此落入歹徒手中。伊未接獲恐嚇電話，可能係歹徒將賽鴿據為己有，伊未
    匯款入陳俞光郵局帳戶等語，被害人楊武德既然沒有接到恐嚇電話，亦未依歹徒
    指示匯款，則被害人楊武德沒有被恐嚇取財，事證明確，被害人楊武德之證言係
    足生影響判決之重要證據，原確定判決竟漏未審酌，應構成本案再審理由。(二)被
    告從八十八年七月七日至八十八年十二月六日，均在台中監獄南投分監服刑，有
    出監證明書為證，但被告辯護人閱卷影印出來之陳俞光郵局帳號0000000
    號客戶交易清單內，記載八十八年七月二十八日提款金額新台幣（下同）五百零
    七元，從而證明陳俞光之帳戶並非被告在使用，而係由第三人持有使用，被害人
    林楠村等人係被第三人恐嚇取財，而由第三人指示他們將錢匯入陳俞光帳戶內，
    絕非係被告向他們恐嚇取財，被告也沒有指示他們將款匯入陳俞光帳戶內；又卷
    內陳俞光郵局帳號0000000號客戶交易清單有Ｂ四０二、Ｂ四一一、Ｂ四
    二二、Ｂ四三二跨行轉出提款，及Ｂ四０三、Ｂ四一五、Ｂ四二五、Ｂ四三七跨
    行轉入存款之記載，從上開跨行轉出提款及跨行轉入存款可以查出何人在使用陳
    俞光之帳戶，經查證後如係第三人從事跨行轉出提款及跨行轉入存款，則證明陳
    俞光之帳戶與被告無關，是上開證據均屬足生影響判決之重要證據，原確定判決
    竟漏未審酌，顯然構成再審理由。(三)被害人黃英敏、曾政雄、郭清志、陳忠義、
    劉宗勳、林炳志、謝旭榮均一致證稱他們沒有辦法確認是否有將錢匯入陳俞光帳
    戶內，既然無法確定是否有匯款，則其等是否有被恐嚇取財，事證不明確，上開
    證據均屬足生影響判決之重要證據，原確定判決竟漏未審酌，自屬構成再審理由
    。(四)九十一年十一月中旬、九十二年一月中旬、二月中旬、四月中旬，被害人黃
    英敏所指稱其飼養鴿訓練飛行時被人網捕之時間，被告均是出海捕魚，但海巡署
    中部地區巡防局第四二岸巡大隊均誤認係林永安出海，而在漁民進出港紀錄簿登
    記係林永安出海，此部分被告於判決後發現，係屬發現新證據。由上開事證均足
    以證明原審法院所為之判決，顯有違誤，原審既有重要證據漏未審酌及發現新證
    據之情事，爰依刑事訴訟法第四百二十一條、第四百二十條第一項第六款聲請再
    審云云。
二、按不得上訴於第三審法院之案件，其經第二審確定之有罪判決，如就足生影響於
    判決之重要證據漏未審酌，得為受判決人之利益聲請再審，固為刑事訴訟法第四
    百二十一條所規定。然刑事訴訟法第四百二十一條所稱「足生影響於判決之重要
    證據漏未審酌者」，係指該證據在原判決當時已有發見，而為調查注意所不及者
    而言（最高法院四十四年度臺抗字第四十號裁定參照）。且依該法條之規定聲請
    再審，須該漏未審酌之重要證據，足生影響於判決始得為之，易言之，即該漏未
    審酌之重要證據，如於判決之結果不生影響，或對於當事人所提出之證據並無漏
    未審酌者，自不得據以聲請再審。又按刑事訴訟法第四百十三條第一項第六款（
    四百二十條第一項第六款）所謂發見之新證據，係指該項證據，事實審法院於判
    決前因未經發見，不及調查斟酌，至其後始行發見者而言，若判決前已經當事人
    提出或聲請調查之證據，經原法院捨棄不採者，即非該條款所謂發見之新證據，
    不得據為聲請再審之原因（最高法院廿八年抗字第八號判例參照）。
三、經查：本院九十二年度上易字第一九０二號確定判決，係認定再審聲請人甲○○
    自九十年十一月中旬某日起至九十一年四月間，在彰化縣竹塘鄉五莊村附近農田
    及該鄉轄內濁水溪行水區河床上，架設高空攔截網，竊取黃英敏、郭清志、楊武
    德、林楠村、楊武德、劉宗勳、曾政雄、陳忠義、廖繼本、林炳志、謝旭來等人
    所有之賽鴿各一隻，得手後再依所竊賽鴿腳環上所記載之飼主電話號碼，於竊取
    後，撥打電話給黃英敏等人，以若不依指示將贖款匯入渠所指定之帳號內，即要
    將所捕獲之賽鴿處理掉等語恐嚇黃英敏等人，使黃英敏等心生畏懼，各依其指示
    ，以每隻二千至二千五百元之贖金匯入甲○○所指定之帳戶內之事實，有該判決
    書可稽。該判決係以證人張曾色文帶同警方起獲被害人黃英敏等賽鴿上之腳環各
    一只，及記載被害人黃英敏等聯絡電話之紙張二紙係再審聲請人甲○○之筆跡，
    且據被害人黃英敏等及證人張曾色等之證述，被告確有架網竊鴿，進而向被害人
    等恐嚇取贖，指示將贖款匯入再審聲請人甲○○所指定之帳號內之犯行。而聲請
    人再審理由(一)、(二)、(三)所爭執之證據，以其未使用陳俞光之帳戶，被害人楊武德
    亦未有匯款入該帳戶，業經原確定判決法院斟酌，且上開證據亦無法動搖原確定
    判決認定「甲○○指示被害人黃英敏等贖金匯入其所指定之帳戶內之事實」之基
    礎，並無「足生影響於判決之重要證據漏未審酌者」之情事，參諸前揭最高法院
    裁判意旨，聲請人依刑事訴訟法第四百二十一條聲請再審，自無理由。又據原確
    定判決書理由壹、(四)、III所載：「‧‧在該段期間，被告縱或有出海捕魚及選購
    西瓜行為，然其未在相當期間脫離上開生活圈而就上開犯行又乏具體時間，即無
    法以上開證據為不在場證明」等語，聲請人再審理由(四)所辯，顯經原確定判決所
    斟酌，而聲請人辯稱其九十一年十一月間、九十二年二月中旬、四月中旬、一月
  中旬出海捕魚，但海巡署中部地區巡防局第四二岸巡大隊均誤認係林永安出海云
    云，縱為實在，並非上開確定判決認定之犯罪時間（自九十年十一月中旬某日起
    至九十一年四月間），亦不足動搖原確定判決，是與新證據之要件不符，是聲請
    人再依刑事訴訟法第四百二十條第一項第六款聲請再審，其再審之聲請，於法亦
    有未合，應予駁回。
四、據上論結，依刑事訴訟法第四百三十四條第一項，裁定如主文。
中      華      民      國    九十三     年     五     月     四      日
                                  臺灣高等法院臺中分院刑事第十一庭
                                          審判長法  官  李  璋  鵬
                                                法  官  胡  森  田
                                                法  官  蕭  錦  鍾
右正本證明與原本無異。
不得抗告。
                                                書記官  蘇  昭  文
中      華      民      國      九十三   年       五      月     五     日
                                                                        Ｉ
